【裁判字號】    97,裁,204
【裁判日期】    970110
【裁判案由】    指定管轄
【裁判全文】
最  高  行  政  法  院  裁  定
                                     97年度裁字第00204號
聲  請  人  甲○○○
訴訟代理人  乙○○
上列聲請人因指定管轄事件，對於本院中華民國96年5月11日96
年度裁字第1045號裁定，聲請再審，本院裁定如下：
    主  文
再審之聲請駁回。
再審訴訟費用由聲請人負擔。
    理  由
一、按當事人對於本院所為裁定聲請再審，必須原裁定具有行政
    訴訟法第283條準用同法第273條第1項所列各款情形之一者
    或第2項之規定，始得為之。本件聲請人依行政訴訟法第273
    條第1項第1款規定聲請再審，而該款規定「適用法規顯有錯
    誤者」，係指原裁定所適用之法規與該案應適用之現行法規
    相違背或與解釋、判例有所牴觸者而言，至於法律上見解之
    歧異，聲請人對之縱有爭執，要難謂為適用法規顯有錯誤，
    而據為聲請再審之理由。
二、本件聲請人前因指定管轄事件提起行政訴訟，經本院95年度
    裁字第1188號裁定後，聲請再審，復經本院95年度裁字第25
    38號及96年度裁字第1045號裁定(下稱原裁定)駁回，聲請人
    對原裁定聲請再審，其聲請意旨略謂：聲請人之住居所「高
    雄市左營區海光三村244之1號」，因該村拆除而加以圍籬，
    信件無法送達，如有信件均由郵局通知聲請人具領，是上訴
    人之送達處所已變更，自不得於該處所為寄存送達。鈞院依
    第73條第2項規定將95年度裁字第1188號裁定寄存於左營果
    貿郵局，以該郵局之郵務人員為送達人，並以其簽收視為應
    受送達人之簽收，計算不變期間，致鈞院95年度裁字第2538
    號裁定以逾越聲請再審期間為由裁定駁回，顯有違背法令。
    聲請人確於民國95年7月14日收受95年度裁字第1188號裁定
    ，聲請再審期間應自7月15日起算，扣除在途期間8日至95年
    8月21日，聲請人聲請再審並未超過法定不變期間，原裁定
    駁回聲請前次再審之聲請，自有適用法規顯然錯誤之再審事
    由等語，爰依法聲請再審。
三、經查聲請人之訴訟代理人係於95年6月26日收受95年度裁字
    第1188號裁定（寄存送達），此有郵務送達證書附於該案卷
    可稽。聲請人聲請再審之期間，應自95年6月27日起算，扣
    除在途期間8日，迄至95年8月5日已屆滿30日，因該日適逢
    星期六例假日，延至95年8月7日即已屆滿。聲請人遲至95年
    8月22日始向臺北高等行政法院聲請再審，亦有臺北高等行
    政法院加蓋於訴狀上收文戳記所載日期可據，顯已逾越上開
    法定不變期間。次查聲請人及其訴訟代理人送達處所並無錯
    誤，如因眷村改建而無法送達，聲請人亦應向法院陳報送達
    代收人，聲請人並未為之，自難謂其聲報之處所非送達處所
    。從而原裁定以：本院95年度裁字第1188號裁定，依卷附送
    達證書所示，係採付郵對訴訟代理人乙○○為送達，因未能
    會晤訴訟代理人，改採寄存於郵政機關(高雄果貿郵局)，符
    合行政訴訟法第73條第2項規定，則本院95年度裁字第1188
    號裁定業於95年6月26日送達之事實，堪予認定。故本院95
    年度裁字第2538號以聲請再審逾期據以駁回聲請人該次再審
    之聲請，核無不合，自無適用法規錯誤之情形為由，裁定駁
    回聲請人再審之聲請，核與本案應適用之現行法規、解釋或
    判例均無牴觸者，依首開說明，本件再審之聲請顯無再審理
    由，應予駁回。
四、據上論結，本件再審之聲請為無理由，爰依行政訴訟法第28
    3條、第278條第2項、第104條、民事訴訟法第95條、第78條
    ，裁定如主文。
中    華    民    國    97    年    1     月    10    日
                    最高行政法院第二庭
                        審判長法官  高  啟  燦
                              法官  林  茂  權
                              法官  黃  合  文
                              法官  廖  宏  明
                              法官  楊  惠  欽
以  上  正  本  證  明  與  原  本  無  異
中    華    民    國    97    年    1     月    11    日
                              書記官  彭  秀  玲


司法院資訊處製作；財團法人民間司法改革基金會備份。
